臺灣士林地方法院刑事判決　　　　　　　 95年度易字第446號
公　訴　人　臺灣士林地方法院檢察署檢察官
被　　　告　甲○○
　　　　　　丙○○
上列被告因違反電子遊戲場業管理條例案件，經檢察官聲請簡易
判決處刑（95年度偵字第3510號），本院士林簡易庭（95年度士
簡字第394 號）認不宜以簡易判決處刑，簽移本院刑事庭改以通
常程序判決如下：
    主  文
甲○○、丙○○均無罪。
    理  由
一、聲請意旨略以：被告甲○○係臺北市大同區○○○路169 巷
    36號「永豐冷氣修理行」負責人，明知未依電子遊戲場業管
    理條例規定辦理營利事業登記者，不得經營電子遊戲場業，
    竟與被告丙○○基於概括犯意聯絡，未依上開條例辦理營利
    事業登記，自民國95年2 月2 日至同年月21日，由被告丙○
    ○提供電子遊戲機小瑪莉變異體1 臺，擺設於上開處所之地
    下室；由被告甲○○負責經營管理且提供不特定客人打玩，
    所得則由渠等2 人以不明比例分帳。嗣經員警於循線查獲，
    並扣得電子遊戲機小瑪莉變異體1 臺（含IC板1 片）、機具
    內之現金新臺幣（下同）3700元。因認被告二人共同違反電
    子遊戲場業管理條例第15條規定，涉犯同條例第22條罪嫌。
二、按犯罪事實應依證據認定之，無證據不得認定犯罪事實；又
    不能證明被告犯罪者，應諭知無罪之判決，刑事訴訟法第15
    4 條第2 項、第301 條第1 項分別定有明文。又事實之認定
    ，應憑證據，如未能發現相當證據，或證據不足以證明，自
    不能以推測或擬制之方法，為裁判基礎（最高法院40年臺上
    字第86號判例參照）；且認定犯罪事實所憑之證據，雖不以
    直接證據為限，間接證據亦包括在內，然而無論直接證據或
    間接證據，其為訴訟上之證明，須於通常一般之人均不致有
    所懷疑，而得確信其為真實之程度者，始得據為有罪之認定
    ，倘其證明尚未達到此一程度，而有合理之懷疑存在而無從
    使事實審法院得有罪之確信時，即應由法院為諭知被告無罪
    之判決（最高法院76年台上字第4986號判例參照）。
三、公訴人認被告二人涉犯電子遊戲場業管理條例第22條罪嫌，
    無非以：上述小瑪莉機具於警查獲時已接上電源，且機具內
    有現金達3700元，此有臺北市政府警察局大同分局重慶北路
    派出所臨檢紀錄表、現場照片6 張附卷，及小瑪莉變異體電
    子遊戲機1 臺（含IC板1 片）及其內現金3700元扣案可資佐
    證，資為論據。訊據被告二人均堅決否認有經營電子遊戲場
    業之犯行，被告甲○○辯稱：扣案之電子遊戲機係丙○○於
    95年2 月初寄放，其將之放置地下室，並未提供他人打玩，
    前揭機具內之現金是丙○○寄放之始即存在，並未以該機具
    經營電子遊戲場業等語；被告丙○○則辯稱：其僅將扣案之
    小瑪莉變異體暫時寄放於被告甲○○店內，並無提供不特定
    人打玩、經營電子遊戲場業之意等語。
四、經查：
    (1)被告甲○○將丙○○自95年2 月初寄放之小瑪莉變異體機
      具一台放置於上址地下室，嗣於為警查獲前某日將該機具
      插接電源，而於95年2 月21日為警查獲已插接電源之小瑪
      莉變異體機具及其內現金3700元等情，固為被告甲○○、
      丙○○所不爭，並有前述小瑪莉變異體機具及其內現金
      3700 元 扣案可證。然關於查獲之現場情形，業據證人即
      查獲本案之警員乙○○到庭證稱：因有民眾檢舉家庭麻將
      ，始到場... ，經甲○○同意至地下室查看，發現一台小
      瑪莉變異體，... 地下室門未上鎖，... 當時地下室只有
      這台小瑪莉電玩，還有一間房間，現場堆放工具、油漆及
      冷氣零件，... 地下室沒有擺設椅子，電玩上面或旁邊沒
      有擺設煙灰缸或垃圾桶，... 上址1 樓擺放一些中古冷氣
      ，無法從一樓店面看到地下室有一台小瑪莉機具，現場亦
      沒有招牌指示前往地下室等情甚詳（本院審判筆錄第3 、
      4 頁），並有偵查卷第30至32頁查獲現場相片附卷可稽。
      是依查獲現場地下室內除小瑪莉變異體機具一台外，僅堆
      放冷氣零件、工具等雜物，且未設置任何座椅、煙灰缸或
      垃圾桶供人使用，前址一樓復無任何招牌指示入內打玩之
      客觀情形判斷，實難單以扣案之一台遊戲機已插接電源之
      事實，遽認被告二人有於上址提供電子遊戲機具供人打玩
      而「經營電子遊戲場業」之情事。
    (2)至前述小瑪莉變異體遊戲機一台內，固為警扣得現金3700
      元，然此現金究否係該機台設於上址後供人打玩所得，未
      見積極證據證明，自不能單以被告二人於警詢時就該3700
      元現金之來源供述不一，即於無其他積極證據之情形下，
      率認被告二人有共同於永豐冷氣修理行地下室經營電子遊
      戲場營業之犯行。
五、綜上所述，依公訴人起訴所憑之證據，尚無足使本院確信被
    告二人有於上址擺設電子遊戲機供人打玩，而經營電子遊戲
    場業之犯行。此外，復查無其他積極證據足資證明公訴意旨
    指訴之犯罪。揆諸前開說明，即應為被告二人無罪之諭知。
據上論斷，應依刑事訴訟法第452 條、第301 條第1 項，判決如
主文。
本案經檢察官張世和到庭執行職務
中　　華　　民　　國　　96　　年　　2 　　月　　14　　日
　　　　　　　　　刑事第四庭  審判長法　官  杜惠錦
                                    法  官  梁哲瑋
                                    法  官  朱瑞娟
以上正本證明與原本無異。
如不服本判決，應於判決送達後10日內，向本院提出上訴狀。
                                    書記官  賴麗容
中　　華　　民　　國　　96　　年　　2 　　月　　15　　日
